apertium-oci.oci.metadix
<!-- paradigmes per a les contraccions -->        
        <pardef n="/de__pr">                
      <e r="LR"><p><l>de</l><r>de<s n="pr"/></r></p></e>                
      <e r="RL"><p><l><a/>de</l><r>de<s n="pr"/></r></p></e>                
    <e alt="oci@aran" r="LR"><p><l>des</l><r>de<s n="pr"/><j/>eth<s n="det"/><s n="def"/><s n="f"/><s n="pl"/></r></p></e>                                
    <e alt="oci@gascon" r="LR"><p><l>des</l><r>de<s n="pr"/><j/>eth<s n="det"/><s n="def"/><s n="f"/><s n="pl"/></r></p></e>                                
    <e alt="oci@aran" r="LR"><p><l>dera</l><r>de<s n="pr"/><j/>eth<s n="det"/><s n="def"/><s n="f"/><s n="sg"/></r></p></e>                
    <e alt="oci@gascon" r="LR"><p><l>dera</l><r>de<s n="pr"/><j/>eth<s n="det"/><s n="def"/><s n="f"/><s n="sg"/></r></p></e>                
      <e r="LR"><p><l>deras</l><r>de<s n="pr"/><j/>eth<s n="det"/><s n="def"/><s n="f"/><s n="pl"/></r></p></e>                                
    <e alt="oci@aran" r="LR"><p><l>des</l><r>de<s n="pr"/><j/>eth<s n="det"/><s n="def"/><s n="m"/><s n="pl"/></r></p></e>                                
    <e alt="oci@gascon" r="LR"><p><l>des</l><r>de<s n="pr"/><j/>eth<s n="det"/><s n="def"/><s n="m"/><s n="pl"/></r></p></e>                                
    <e alt="oci@aran" r="LR"><p><l>deth</l><r>de<s n="pr"/><j/>eth<s n="det"/><s n="def"/><s n="m"/><s n="sg"/></r></p></e>                
    <e alt="oci@gascon" r="LR"><p><l>deth</l><r>de<s n="pr"/><j/>eth<s n="det"/><s n="def"/><s n="m"/><s n="sg"/></r></p></e>                
    <e alt="oci@aran" r="LR"><p><l>deths</l><r>de<s n="pr"/><j/>eth<s n="det"/><s n="def"/><s n="m"/><s n="pl"/></r></p></e>                
    <e alt="oci@gascon" r="LR"><p><l>deths</l><r>de<s n="pr"/><j/>eth<s n="det"/><s n="def"/><s n="m"/><s n="pl"/></r></p></e>                
    <e alt="oci@aran" r="LR"><p><l>der</l><r>de<s n="pr"/><j/>eth<s n="det"/><s n="def"/><s n="m"/><s n="sg"/></r></p></e>                
    <e alt="oci@gascon" r="LR"><p><l>der</l><r>de<s n="pr"/><j/>eth<s n="det"/><s n="def"/><s n="m"/><s n="sg"/></r></p></e>                
    <e alt="oci@aran" r="LR"><p><l>dels</l><r>de<s n="pr"/><j/>lo<s n="det"/><s n="def"/><s n="m"/><s n="pl"/></r></p></e>                                
    <e alt="oci@gascon" r="LR"><p><l>dels</l><r>de<s n="pr"/><j/>lo<s n="det"/><s n="def"/><s n="m"/><s n="pl"/></r></p></e>                                
    <e alt="oci@aran" r="LR"><p><l>del</l><r>de<s n="pr"/><j/>lo<s n="det"/><s n="def"/><s n="m"/><s n="sg"/></r></p></e>                                
    <e alt="oci@gascon" r="LR"><p><l>del</l><r>de<s n="pr"/><j/>lo<s n="det"/><s n="def"/><s n="m"/><s n="sg"/></r></p></e>                                
    <e alt="oci@aran" r="LR"><p><l>des<b/>quaus</l><r>de<s n="pr"/><j/>eth<b/>quau<s n="rel"/><s n="an"/><s n="f"/><s n="pl"/></r></p></e>                                
    <e alt="oci@gascon" r="LR"><p><l>des<b/>quaus</l><r>de<s n="pr"/><j/>eth<b/>quau<s n="rel"/><s n="an"/><s n="f"/><s n="pl"/></r></p></e>                                
    <e alt="oci@aran" r="LR"><p><l>dera<b/>quau</l><r>de<s n="pr"/><j/>eth<b/>quau<s n="rel"/><s n="an"/><s n="f"/><s n="sg"/></r></p></e>                                
    <e alt="oci@gascon" r="LR"><p><l>dera<b/>quau</l><r>de<s n="pr"/><j/>eth<b/>quau<s n="rel"/><s n="an"/><s n="f"/><s n="sg"/></r></p></e>                                
    <e alt="oci@aran" r="LR"><p><l>des<b/>quaus</l><r>de<s n="pr"/><j/>eth<b/>quau<s n="rel"/><s n="an"/><s n="m"/><s n="pl"/></r></p></e>                                
    <e alt="oci@gascon" r="LR"><p><l>des<b/>quaus</l><r>de<s n="pr"/><j/>eth<b/>quau<s n="rel"/><s n="an"/><s n="m"/><s n="pl"/></r></p></e>                                
    <e alt="oci@aran" r="LR"><p><l>deth<b/>quau</l><r>de<s n="pr"/><j/>eth<b/>quau<s n="rel"/><s n="an"/><s n="m"/><s n="sg"/></r></p></e>                
    <e alt="oci@gascon" r="LR"><p><l>deth<b/>quau</l><r>de<s n="pr"/><j/>eth<b/>quau<s n="rel"/><s n="an"/><s n="m"/><s n="sg"/></r></p></e>                
    <e alt="oci@aran" r="LR"><p><l>des<b/>mies</l><r>de<s n="pr"/><j/>eth<b/>mèn<s n="det"/><s n="pos"/><s n="f"/><s n="pl"/></r></p></e>                
    <e alt="oci@gascon" r="LR"><p><l>des<b/>mies</l><r>de<s n="pr"/><j/>eth<b/>mèn<s n="det"/><s n="pos"/><s n="f"/><s n="pl"/></r></p></e>                
    <e alt="oci@aran" r="LR"><p><l>dera<b/>mia</l><r>de<s n="pr"/><j/>eth<b/>mèn<s n="det"/><s n="pos"/><s n="f"/><s n="sg"/></r></p></e>                
    <e alt="oci@gascon" r="LR"><p><l>dera<b/>mia</l><r>de<s n="pr"/><j/>eth<b/>mèn<s n="det"/><s n="pos"/><s n="f"/><s n="sg"/></r></p></e>                
    <e alt="oci@aran" r="LR"><p><l>des<b/>mèns</l><r>de<s n="pr"/><j/>eth<b/>mèn<s n="det"/><s n="pos"/><s n="m"/><s n="pl"/></r></p></e>                
    <e alt="oci@gascon" r="LR"><p><l>des<b/>mèns</l><r>de<s n="pr"/><j/>eth<b/>mèn<s n="det"/><s n="pos"/><s n="m"/><s n="pl"/></r></p></e>                
    <e alt="oci@aran" r="LR"><p><l>deth<b/>mèn</l><r>de<s n="pr"/><j/>eth<b/>mèn<s n="det"/><s n="pos"/><s n="m"/><s n="sg"/></r></p></e>                
    <e alt="oci@gascon" r="LR"><p><l>deth<b/>mèn</l><r>de<s n="pr"/><j/>eth<b/>mèn<s n="det"/><s n="pos"/><s n="m"/><s n="sg"/></r></p></e>                
    <e alt="oci@aran" r="LR"><p><l>des<b/>tues</l><r>de<s n="pr"/><j/>eth<b/>tòn<s n="det"/><s n="pos"/><s n="f"/><s n="pl"/></r></p></e>                
    <e alt="oci@gascon" r="LR"><p><l>des<b/>tues</l><r>de<s n="pr"/><j/>eth<b/>tòn<s n="det"/><s n="pos"/><s n="f"/><s n="pl"/></r></p></e>                
    <e alt="oci@aran" r="LR"><p><l>dera<b/>tua</l><r>de<s n="pr"/><j/>eth<b/>tòn<s n="det"/><s n="pos"/><s n="f"/><s n="sg"/></r></p></e>                
    <e alt="oci@gascon" r="LR"><p><l>dera<b/>tua</l><r>de<s n="pr"/><j/>eth<b/>tòn<s n="det"/><s n="pos"/><s n="f"/><s n="sg"/></r></p></e>                
    <e alt="oci@aran" r="LR"><p><l>des<b/>tòns</l><r>de<s n="pr"/><j/>eth<b/>tòn<s n="det"/><s n="pos"/><s n="m"/><s n="pl"/></r></p></e>                
    <e alt="oci@gascon" r="LR"><p><l>des<b/>tòns</l><r>de<s n="pr"/><j/>eth<b/>tòn<s n="det"/><s n="pos"/><s n="m"/><s n="pl"/></r></p></e>                
    <e alt="oci@aran" r="LR"><p><l>deth<b/>tòn</l><r>de<s n="pr"/><j/>eth<b/>tòn<s n="det"/><s n="pos"/><s n="m"/><s n="sg"/></r></p></e>                
    <e alt="oci@gascon" r="LR"><p><l>deth<b/>tòn</l><r>de<s n="pr"/><j/>eth<b/>tòn<s n="det"/><s n="pos"/><s n="m"/><s n="sg"/></r></p></e>                
    <e alt="oci@aran" r="LR"><p><l>des<b/>sues</l><r>de<s n="pr"/><j/>eth<b/>sòn<s n="det"/><s n="pos"/><s n="f"/><s n="pl"/></r></p></e>                
    <e alt="oci@gascon" r="LR"><p><l>des<b/>sues</l><r>de<s n="pr"/><j/>eth<b/>sòn<s n="det"/><s n="pos"/><s n="f"/><s n="pl"/></r></p></e>                
    <e alt="oci@aran" r="LR"><p><l>dera<b/>sua</l><r>de<s n="pr"/><j/>eth<b/>sòn<s n="det"/><s n="pos"/><s n="f"/><s n="sg"/></r></p></e>                
    <e alt="oci@gascon" r="LR"><p><l>dera<b/>sua</l><r>de<s n="pr"/><j/>eth<b/>sòn<s n="det"/><s n="pos"/><s n="f"/><s n="sg"/></r></p></e>                
    <e alt="oci@aran" r="LR"><p><l>des<b/>sòns</l><r>de<s n="pr"/><j/>eth<b/>sòn<s n="det"/><s n="pos"/><s n="m"/><s n="pl"/></r></p></e>                
    <e alt="oci@gascon" r="LR"><p><l>des<b/>sòns</l><r>de<s n="pr"/><j/>eth<b/>sòn<s n="det"/><s n="pos"/><s n="m"/><s n="pl"/></r></p></e>                
    <e alt="oci@aran" r="LR"><p><l>deth<b/>sòn</l><r>de<s n="pr"/><j/>eth<b/>sòn<s n="det"/><s n="pos"/><s n="m"/><s n="sg"/></r></p></e>                
    <e alt="oci@gascon" r="LR"><p><l>deth<b/>sòn</l><r>de<s n="pr"/><j/>eth<b/>sòn<s n="det"/><s n="pos"/><s n="m"/><s n="sg"/></r></p></e>                
    <e alt="oci@aran" r="LR"><p><l>des<b/>nòstes</l><r>de<s n="pr"/><j/>eth<b/>nòste<s n="det"/><s n="pos"/><s n="f"/><s n="pl"/></r></p></e>                

    <e lm="a l'escasença de" alt="oci@gascon" r="LR"><i>a<b/>l'escasença<b/></i><par n="/de__pr"/></e>
    <e lm="ena escadença de" alt="oci@gascon"><i>ena<b/>escadença<b/></i><par n="/de__pr"/></e>
    <e lm="en ocasion de" r="LR"><i>en<b/>ocasion<b/></i><par n="/de__pr"/></e>
    <e lm="damb era ocasion de" r="LR"><i>damb<b/>era<b/>ocasion<b/></i><par n="/de__pr"/></e>
    <e lm="damb mès de" alt="oci@gascon"><i>damb<b/>mès<b/></i><par n="/de__pr"/></e>
    <e lm="damb mès de" alt="oci" r="LR"><i>damb<b/>mès<b/></i><par n="/de__pr"/></e>
    <e lm="ath long de" alt="oci@gascon"><i>ath<b/>long<b/></i><par n="/de__pr"/></e>
    <e lm="al cors de" alt="oci@gascon" r="LR"><i>al<b/>cors<b/></i><par n="/de__pr"/></e>
    <e lm="tota sòrta de" alt="oci@gascon"><i>tota<b/>sòrta<b/></i><par n="/de__pr"/></e>
    <e lm="a partir de"><i>a<b/>partir<b/></i><par n="/de__pr"/></e>
      <e r="LR" lm="ath delà de" alt="oci"><i>ath<b/>delà<b/></i><par n="/de__pr"/></e>
      <e r="LR" lm="en mai de" alt="oci@gascon"><i>en<b/>mai<b/></i><par n="/de__pr"/></e>
    <e lm="en lòc de" alt="oci@gascon"><i>en<b/>lòc<b/></i><par n="/de__pr"/></e>
      <e r="LR" lm="al luòc de"><i>al<b/>luòc<b/></i><par n="/de__pr"/></e>
    <e lm="per part de" alt="oci@aran"><i>per<b/>part<b/></i><par n="/de__pr"/></e>
    <e lm="de la part de" alt="oci"><i>de<b/>la<b/>part<b/></i><par n="/de__pr"/></e>
    <e lm="a cargue de" alt="oci" r="LR"><i>a<b/>cargue<b/></i><par n="/de__pr"/></e>
      <e r="LR" lm="a trauès de" alt="oci"><i>a<b/>trauès<b/></i><par n="/de__pr"/></e>
      <e r="LR" lm="a travèrs de" alt="oci@gascon"><i>a<b/>travèrs<b/></i><par n="/de__pr"/></e>
    <e lm="dins de" alt="oci"><i>dins<b/></i><par n="/de__pr"/></e>
      <e r="LR" lm="dins la majoritat de" alt="oci@aran"><i>dins<b/>la<b/>majoritat<b/></i><par n="/de__pr"/></e>
    <e lm="ena majoria de" alt="oci@aran"><i>ena<b/>majoria<b/></i><par n="/de__pr"/></e>
    <e lm="dessús de"><i>dessús<b/></i><par n="/de__pr"/></e>
      <e r="LR" lm="dins lo cas de" alt="oci@aran"><i>dins<b/>lo<b/>cas<b/></i><par n="/de__pr"/></e>
    <e lm="a peticion de" alt="oci@aran"><i>a<b/>peticion<b/></i><par n="/de__pr"/></e>
    <e lm="a la demanda de" alt="oci"><i>a<b/>la<b/>demanda<b/></i><par n="/de__pr"/></e>
    <e lm="en rason de" r="LR"><i>en<b/>rason<b/></i><par n="/de__pr"/></e>
      <e r="LR" lm="al bòrd de" alt="oci@gascon"><i>al<b/>bòrd<b/></i><par n="/de__pr"/></e>
    <e lm="en escambi de"><i>en<b/>escambi<b/></i><par n="/de__pr"/></e>
    <e lm="per miei de" alt="oci@gascon"><i>per<b/>miei<b/></i><par n="/de__pr"/></e>
      <e r="LR" lm="a raïtz de" alt="oci@aran"><i>a<b/>raïtz<b/></i><par n="/de__pr"/></e>
    <e lm="a compdar de" alt="oci@aran"><i>a<b/>compdar<b/></i><par n="/de__pr"/></e>
    <e lm="a comptar de" alt="oci"><i>a<b/>comptar<b/></i><par n="/de__pr"/></e>
    <e lm="entà per'mor de" alt="oci@gascon" r="LR"><i>entà<b/>per'mor<b/></i><par n="/de__pr"/></e>
    <e lm="de"><i/><par n="/de__pr"/></e>
      <e r="LR" lm="per çò qu'ei de" alt="oci"><i>per<b/>çò<b/>qu'ei<b/></i><par n="/de__pr"/></e>
      <e r="LR" lm="dempús de" alt="oci"><i>dempús<b/></i><par n="/de__pr"/></e>
    <e lm="maugrat de" alt="oci@aran" r="LR"><i>maugrat<b/></i><par n="/de__pr"/></e>
    <e lm="malgrat de" alt="oci" r="LR"><i>malgrat<b/></i><par n="/de__pr"/></e>
    <e lm="dempús de" alt="oci@gascon"><i>dempús<b/></i><par n="/de__pr"/></e>
      <e r="LR" lm="ath costat de"  alt="oci"><i>ath<b/>costat<b/></i><par n="/de__pr"/></e>
      <e r="LR" lm="al bòrd de" alt="oci@gascon"><i>al<b/>bòrd<b/></i><par n="/de__pr"/></e>
    <e lm="a excepcion de" alt="oci@aran"><i>a<b/>excepcion<b/></i><par n="/de__pr"/></e>
    <e lm="a excepcion de" alt="oci" r="LR"><i>a<b/>excepcion<b/></i><par n="/de__pr"/></e>
    <e lm="un seguit de" a="carmentano" alt="oci@aran"><i>un<b/>seguit<b/></i><par n="/de__pr"/></e>
    <e lm="una seguida de" a="carmentano" alt="oci"><i>una<b/>seguida<b/></i><par n="/de__pr"/></e>
